【裁判字號】    99,訴,1468
【裁判日期】    991213
【裁判案由】    違反毒品危害防制條例
【裁判全文】
臺灣彰化地方法院刑事判決              99年度訴字第1468號
公  訴  人  臺灣彰化地方法院檢察署檢察官
被      告  蔡振輝
上列被告因違反毒品危害防制條例案件，經檢察官提起公訴（99
年度毒偵字第2013號），本院以簡式審判程序判決如下：
    主    文
蔡振輝施用第一級毒品，累犯，處有期徒刑玖月；又施用第二級
毒品，累犯，處有期徒刑伍月。應執行有期徒刑壹年。
    犯罪事實
一、蔡振輝前於民國96年間因施用毒品案件，經依法院裁定送
    入觀察勒戒處所觀察勒戒後，經評定認有繼續施用毒品傾向
    ，再依法院裁定送入戒治處所施以強制戒治，經執行強制戒
    治已屆滿6個月以上，且經評估認無繼續強制戒治之必要，
    於97年11月18日停止處分出監接續執行有期徒刑，並由臺灣
    彰化地方法院檢察署檢察官以97年度戒毒偵字第319號為不
    起訴處分確定。97年間因施用毒品案件，經本院以97年度
    彰簡字第345號判決判處有期徒刑6月確定，接續前開戒治處
    分執行後，於98年5月17日縮刑期滿執行完畢。99年間因
    施用毒品案件，分別經本院以99年度訴字第281、404、406
    號判決判處有期徒刑8月、7月、7月、5月、4月，應執行有
    期徒刑1年6月確定；及以99年度訴字第821號判決判處有期
    徒刑9月、5月，應執行有期徒刑1年確定。詎猶不知悔改，
    基於施用第一級、第二級毒品之犯意，於99 年8月11日某時
    許，在其位於彰化縣彰化市○○街259巷9號住處內，先以將
    第一級毒品海洛因摻水再以注射針筒注射身體血管之方式，
    施用第一級毒品海洛因1次；再以將第二級毒品甲基安非他
    命置於玻璃球內燒烤後吸食其煙氣之方式，施用第二級毒品
    甲基安非他命1次。嗣於99年8月11日下午5時許，因為毒品
    列管人口為警通知到案，經警採其尿液送驗結果，並呈現海
    洛因代謝物之可待因、嗎啡及甲基安非他命代謝物之甲基安
    非他命陽性反應，而查悉上情。
二、案經彰化縣警察局彰化分局報告臺灣彰化地方法院檢察署檢
    察官偵查起訴。
    理    由
一、本件被告蔡振輝所犯係死刑、無期徒刑、最輕本刑為3年以
    上有期徒刑以外之罪，其於準備程序中就被訴事實為有罪之
    陳述，經告知被告簡式審判程序之旨，並聽取公訴人及被告
    之意見後，本院合議庭認為適宜而裁定由受命法官獨任進行
    簡式審判程序，合先敘明。
二、訊據被告蔡振輝對於上揭犯罪事實均坦承不諱，且被告於上
    揭時地為警查獲後，經警採集其尿液送驗結果，確呈現海洛
    因代謝物之可待因、嗎啡陽性反應及呈甲基安非他命代謝物
    之甲基安非他命陽性反應，此有詮昕科技股份有限公司出具
    之濫用藥物尿液檢驗報告及應受尿液採驗人尿液檢體採集送
    驗紀錄表各1份在卷可稽，足認被告自白與事實相符，堪可
    採信。又被告前於96年間因施用毒品案件，經依法院裁定
    送入觀察勒戒處所觀察勒戒後，經評定認有繼續施用毒品傾
    向，再依法院裁定送入戒治處所施以強制戒治，經執行強制
    戒治已屆滿6個月以上，且經評估認無繼續強制戒治之必要
    ，於97年11月18日停止處分出監接續執行有期徒刑，並由臺
    灣彰化地方法院檢察署檢察官以97年度戒毒偵字第319號為
    不起訴處分確定。97年間因施用毒品案件，經本院以97年
    度彰簡字第345號判決判處有期徒刑6月確定，接續前開戒治
    處分執行後，於98年5月17日縮刑期滿執行完畢。99年間
    因施用毒品案件，分別經本院以99年度訴字第281、404、
    406號判決判處有期徒刑8月、7月、7月、5月、4月，應執行
    有期徒刑1年6月確定；及以99年度訴字第821號判決判處有
    期徒刑9月、5月，應執行有期徒刑1年確定。等節有臺灣高
    等法院被告前案紀錄表1份在卷可憑。綜上所述，本案事證
    明確，被告犯行堪以認定。
三、核被告所為，係犯毒品危害防制條例第10條第1項之施用第
    一級毒品罪及同條例第10條第2項之施用第二級毒品罪。被
    告施用第一級毒品及施用第二級毒品前，持有第一級及第二
    級毒品之低度行為，應分別為其施用之高度行為所吸收，均
    不另論罪。另查，被告於97年間因施用毒品案件，經本院以
    97年度彰簡字第345號判決判處有期徒刑6月確定，接續前開
    戒治處分執行後，於98年5月17日縮刑期滿執行完畢，有臺
    灣高等法院被告前案紀錄表1份在卷可稽，其於受有期徒刑
    執行完畢後5年以內，再故意犯本件有期徒刑以上之罪，為
    累犯，均應依法加重其刑。爰審酌被告前曾因施用毒品案件
    接受觀察勒戒及強制戒治處分，並甫因施用毒品案件，經法
    院判處罪刑確定及執行完畢，竟無視於毒品對於自身健康之
    戕害及國家對於杜絕毒品犯罪之禁令，猶施用毒品不輟，再
    為本案犯行；被告吸毒係戕害自己身心之行為及被告犯罪後
    尚能坦承犯行之態度等一切情狀，分別量處如主文所示之刑
    ，並定其應執行之刑。
據上論斷，應依刑事訴訟法第273條之1第1項、第299條第1項前
段，毒品危害防制條例第10條第1項、第2項，刑法第11條前段、
第47條第1項、第51條第5款，判決如主文。
本案經檢察官陳隆翔到庭執行職務。
中    華    民    國    99    年    12    月    13    日
                        刑事第五庭    法  官  蔡家瑜
以上正本證明與原本無異。
如不服本判決應於收受判決後10日內向本院提出上訴書狀，並應
敘述具體理由；其未敘述上訴理由者，應於上訴期間屆滿後20日
內向本院補提理由書（均須按他造當事人之人數附繕本）「切勿
逕送上級法院」。
中    華    民    國    99    年    12    月    13    日
                                      書記官  陳秀鳳
附錄論罪科刑法條：
毒品危害防制條例第十條第一項、第二項：
施用第一級毒品者，處六個月以上五年以下有期徒刑。
施用第二級毒品者，處三年以下有期徒刑。

司法院資訊處製作；財團法人民間司法改革基金會備份。
